【裁判字號】    92,聲再,113
【裁判日期】    920930
【裁判案由】    聲請再審
【裁判全文】
臺灣高等法院高雄分院刑事裁定                    九十二年度聲再字第一一三號
    聲  請  人
    即受判決人  乙○○
    反訴被告
右列聲請人因誣告等案件，對於本院八十九年度上訴字第九七二號中華民國八十九年
九月五日確定判決（臺灣高雄地方法院八十八年度自字第二六二、五一二號），聲請
再審，本院裁定如左：
      主  文
再審之聲請駁回。
      理  由
一本件聲請再審意旨略以：聲請人於第一、二審法院審理期間，因不懂法律，所提呈
  在卷證據未請求法官調查審理，致遭判決誣告罪。前已於第一、二審提呈證據在卷
  ，今再重提呈足以撼動本案判決之證據：一高雄市政府建設局函可證陸億建設股份
  有限公司（下簡稱陸億公司）已於八十四年六月十六日撤銷公司登記；二公證授權
  書非再審聲請人之簽名，再審聲請人並不知情系爭房地辦理移轉登記；三高雄市政
  府稅捐稽徵處鼓山分處函及四臺灣土地銀行鳳山分行函，乃可證明甲○○所辯要再
  審聲請人擔任陸億公司董事長以利向銀行貸款等語、丙○○所辯：伊確實有經再審
  聲請人同意才送件，稅捐處曾拿契稅通知書給雙方等語，均係謊言。此外聲請人於
  第一、二審提呈之證據：房地買賣所有權移轉契約書、土地登記聲請書、公證請求
  書、授權書、綜合所得稅繳款書、聲請人之學歷證明及從事業務證明、國外產品出
  貨單據，可證明本案未經聲請人同意房地產辦理移轉登記，且係聲請人不知情下偽
  造簽名私下辦理，聲請人係依甲○○、丙○○自行製作經政府核定之文件及政府函
  提呈庭上提起自訴，祇因不懂法律，未向法庭法官請求調查證據，可從各審法院判
  決書上未提及聲請人所提證據可明，致遭判處誣告罪，為此依法聲請再審云云。
二查有罪之判決確定後，為受判決人之利益聲請再審，必其聲請之理由合於刑事訴訟
  法第四百二十條第一項所定情形之一及第四百二十一條有足以影響於判決之重要證
  據漏未審酌者，始准許之。又按刑事訴訟法第四百二十條第一項第六款所謂確實之
  新證據，須以可認為確實足以撼動原確定判決，而為受判決人有利之判決者為限。
三經查：
(一)再審聲請人所提出之證據一高雄市政府建設局函、三高雄市政府稅捐稽徵處鼓山分
  處函，業於本院八十九年度上訴字第九七二號案件審理時提出（本院前開卷第五十
  八頁、第七十一頁）；二公證授權書、四臺灣土地銀行鳳山分行函則於上訴最高法
  院時亦已提出一節，有最高法院九十一年度台上字第六六八三號卷可稽。
(二)又再審聲請人主張高雄市政府建設局函係為證明甲○○之辯解不可採，惟再審聲請
  人是否誣告，係以再審聲請人是否同意系爭房地產之過戶為斷，至於甲○○是否知
  悉陸億建設股份有限公司（下簡稱陸億公司）已被撤銷登記，而仍以公司名義營業
  ，是否真欲以再審聲請人為公司負責人以利貸款，將房地過戶予再審聲請人，是否
  為了貸款，該房地已有抵押貸款，是否仍能以之設定抵押借得款項，再審聲請人如
  同意過戶之事，其同意原因為何等事項，於該判決結果並不生影響，原確定判決縱
  未說明，亦非足以撼動確定判決之證據。
(三)另公證授權書、系爭房地買賣所有權移轉契約書、土地登記申請書及公證請求書曾
  蓋有第三人之印文，嗣將其劃去，其原因究竟是誤蓋，抑原要過戶予該人，事後更
  改為再審聲請人，抑有其他原因，原確定判決固未調查予以論述，惟再審聲請人就
  其印文之真正，並不爭執，且劃去第三人印文之事，並不能證明再審聲請人未曾同
  意過戶之事，則上開證據縱經調查，亦非足撼動原確定判決之結果。
(四)至再審聲請人雖以高雄市政府稅捐稽徵處鼓山分處及臺灣土地銀行鳳山分行函欲證
  明丙○○所述不實、甲○○等人係私下辦理移轉登記云云。惟高雄市政府稅捐稽徵
  處鼓山分處八十九年五月十七日高市稽鼓財字第八九００七九一二號函，係就再審
  聲請人詢問房屋買賣契稅繳款書之領取及納稅義務人為說明；臺灣土地銀行鳳山分
  行九十年十二月二十一日鳳逾字第九００一九三六號函，亦係就再審聲請人詢問該
  行有無受理其親白與該行債務人林文堅前往該行辦理債權債務移轉變更之說明，而
  原判決係以高雄市政府稅捐稽徵處核發之契稅繳款書上載納稅義人即再審聲請人之
  現住所，而認定再審聲請人曾收受該契稅繳款書，再審聲請人雖辯稱伊收到後覺得
  不關伊的事，所以把它丟掉後就沒去管云云，及再審聲請人曾收受系爭房地之查封
  通知，卻始終未加聞問，足認再審聲請人之辯稱與常情不符，此有本院上開判決書
  第四頁至第五頁所載理由可據，如此亦無從據該等函釋認定丙○○所述不實，或甲
  ○○、丙○○係私下辦理移轉登記。
(五)綜上所述，再審聲請人所提之證據，顯難推翻原確定判決，自無所稱：有確實之新
  證據，可認為確實足以動搖原確定判決，而為受判決人有利之判決，其聲請再審，
  ，為無理由，應予駁回。
據上論斷，應爰依刑事訴訟法第四百三十三條、第四百三十四條第一項，裁定如主文
。
中       華      民     國     九十二     年     九     月     三十     日
                              臺灣高等法院高雄分院刑事第六庭
                                  審判長法官  王憲義
                                        法官  范惠瑩
            法官  謝靜雯
右正本證明與原本無異。
如不服本裁定應於送達後五日內向本院提出抗告狀。
                                  法院書記官  廖素珍
中       華      民     國     九十二     年     九     月     三十     日


司法院資訊處製作；財團法人民間司法改革基金會備份。
